臺灣臺北地方法院刑事判決　　　　　　　99年度訴字第2055號
公　訴　人　臺灣臺北地方法院檢察署檢察官
被　　　告　林左玉
選任辯護人　羅明文律師
上列被告因違反毒品危害防制條例案件，經檢察官提起公訴（99
年度偵字第22047號），本院判決如下：
    主  文
林左玉共同製造第二級毒品，累犯，處有期徒刑肆年。扣案如附
表一所示含有第二級毒品甲基安非他命成分之溶液、晶體、如附
表二所示之物，均沒收銷燬之；扣案如附表三所示之物，均沒收
之。
    事  實
一、林左玉前於民國92年間，因違反槍砲彈藥刀械管制條例等案
    件，經本院以92年度重訴字第6號判處有期徒刑6月併科罰金
    新臺幣（下同）4萬元、有期徒刑5年6月併科罰金12萬元，
    林左玉不服上訴後，經臺灣高等法院以92年度上訴字第4633
    號判決駁回其上訴確定，嗣因中華民國九十六年罪犯減刑條
    例公布施行，上開得減刑部分（即有期徒刑6月併科罰金4萬
    元部分），經臺灣高等法院以97年度聲字第841號減刑後，
    與上開不得減刑部分（即有期徒刑5月6月併科罰金12萬元部
    分）合併定應執行有期徒刑5年8月，併科罰金13萬元確定，
    於96年8月22日縮短刑期假釋出監，並接續執行罰金易服勞
    役部分，於97年2月17日罰金易服勞役期滿出監，甫於97年8
    月14日因假釋期滿未經撤銷假釋而視為執行完畢；復於98年
    間，因製造第二級毒品案件，經臺灣士林地方法院以98年度
    訴字第421號判處有期徒刑3年確定。詎猶不知悔改，明知甲
    基安非他命係屬毒品危害防制條例第2條第2項第2款規定之
    第二級毒品，禁止持有、製造，竟為圖私利，與綽號「阿保
    」真實姓名年籍不詳之成年男子，共同基於製造第二級毒品
    甲基安非他命之犯意聯絡，由該名綽號「阿保」之成年男子
    提供製毒原料、工具，林左玉則提供其位於臺北縣新店市（
    現已改制為新北市新店區○○○路262之11號17樓之租屋處
    ，作為製造甲基安非他命之處所，並以其所持用如附表三編
    號28、29之行動電話，作為與該名綽號「阿保」之成年男子
    聯絡製毒事宜之工具，共同以艾德蒙法製造甲基安非他命，
    亦即將感冒藥錠加水溶解，以真空管連接至真空馬達及真空
    吸引瓶或三角燒瓶吸取感冒藥錠溶解液，以濾紙及活性碳經
    陶瓷漏斗過濾後，丟棄殘渣，加入氫氧化鈉、水，提煉麻黃
    鹼後，再用濾紙濾乾，加入強酸讓麻黃鹼純化，復加入乙醚
    用丙酮清洗並濾乾，製成氯（假）麻黃鹼（亦即鹵化反應程
    序）；再加入蒸餾水、硫酸鋇、醋酸鈉、巴金、冰醋酸放置
    可樂瓶，灌入氫氣上下搖動，將氯（假）麻黃鹼轉化成甲基
    安非他命，再用濾紙將雜質濾除，加入氫氧化鈉調和酸鹼值
    ，製成含有甲基安非他命成分之溶液（亦即氫化反應程序）
    ；復以燒杯、電磁爐等設備加熱熬煮，再加入食鹽後，置於
    冰箱低溫冷凍，甲基安非他命之結晶即可漸漸生成，再將生
    成之結晶物予以脫水風乾，即可製得甲基安非他命結晶（亦
    即純化再結晶程序）。而於99年8月間之某日，由該名綽號
    「阿保」之成年男子，在新北市○○區○○路上之某釣蝦場
    停車場內，交付約7至8公升已完成氫化反應程序、含有甲基
    安非他命成分之溶液與林左玉後，由林左玉自斯時起，在上
    址租屋處內，以前開方式將該含有甲基安非他命成分之溶液
    進行純化再結晶程序，並已完成如附表一編號4所示之甲基
    安非他命結晶體。嗣於99年9月25日晚上6時20分許，海岸巡
    防署海岸巡防總局南部地區巡防局調查人員持本院核發之搜
    索票，前往林左玉上址租屋處執行搜索，當場扣得如附表一
    所示含有甲基安非他命成分之溶液、結晶體、附表二含有甲
    基安非他命殘渣之容器及林左玉所有如附表三所示之供製造
    甲基安非他命所用之工具、物品。
二、案經海岸巡防署海岸巡防總局南部地區巡防局報請臺灣臺北
    地方法院檢察署檢察官偵查起訴。
    理  由
一、按被告以外之人於審判外之陳述，雖不符刑事訴訟法第159
    條之1至第159條之4之規定，而經當事人於審判程序同意作
    為證據，法院審酌該言詞陳述或書面陳述作成時之情況，認
    為適當者，亦得為證據，刑事訴訟法第159條之5第1項定有
    明文。本件檢察官、被告及其辯護人於本院審判程序時，就
    本判決所引用審判外之言詞或書面陳述，均明示同意有證據
    能力，本院認該具有傳聞證據性質之證據，其取得過程並無
    瑕疵，且與待證事實具有關聯性，證明力非明顯過低，以之
    作為證據係屬適當，認俱得為證據。
二、上揭事實，被告林左玉除認應屬未遂而非既遂（此部分詳後
    述）外，均坦承不諱，並有查獲現場照片14幀附卷（見99偵
    22047卷第71至77頁）、如附表一所示疑似含有甲基安非他
    命成分之溶液、結晶體、附表二所示含有甲基安非他命殘渣
    之容器及附表三所示之製造甲基安非他命所用之工具、物品
    扣案可佐。且查：
(一)、扣案如附表一、二所示之物，經送內政部警政署刑事警察局
    鑑驗結果，其中(1)附表一所示之疑似安非他命液體、晶體，
    確均含有第二級毒品甲基安非他命及第四級毒品先驅原料（
    假）麻黃鹼成分（詳細重量、純度、純質淨重等，詳如附表
    一所載）；(2)附表二所示之空玻璃燒杯、陶瓷漏斗、水桶、
    濾紙、塑膠盤等物，亦均檢出含有第二級毒品甲基安非他命
    成分、或同時含有第四級毒品先驅原料假麻黃鹼成分（詳如
    附表二所載）；(3)附表三編號11至13、22、23所示之物，則
    分別檢出為硫酸鋇、碳、醋酸、鹽酸等成分，有該局99年11
    月10日刑鑑字第0990146902號鑑定書在卷足稽（同上偵卷第
    131至134頁）。
(二)、查實務上常見之「艾德蒙法」製造甲基安非他命製造過程之
    三階段，可分為前段（鹵化反應步驟），即將鹽酸麻黃素（
    前段原料）經溶劑（如丙酮、乙醚等）浸溶後，再加亞硫醯
    二氯經攪拌器攪拌，再經溶洗過濾後，製成假麻黃素（為前
    段主要產物）、中段（氫化反應步驟），即將假麻黃素（中
    段原料）加入催化劑（如氯化鈀，俗稱鈀金、硫酸鋇等）及
    緩衝液（如醋酸鈉加醋酸等）後，置於壓力攪拌桶內，通入
    氫氣進行氫化反應，即可將假麻黃素轉化成甲基安非他命，
    俟反應完成後再經側孔燒瓶過濾之，即可製得含有甲基安非
    他命毒品成分之滷水（即黑色水溶液，俗稱黑水或黑油，為
    中段主要產物）、後段（純化結晶步驟），即將甲基安非他
    命滷水經加熱設備熬煮，再加入食鹽後，置於冰箱（或冷凍
    櫃）低溫冷凍，形成甲基安非他命結晶，結晶物簡單脫水風
    乾後，即可得高純度甲基安非他結晶。本件扣案如附表三編
    號11、22所示之硫酸鋇、醋酸，乃常見「艾蒙德」製毒法中
    之催化劑及緩衝劑，而被告於警詢、偵查及本院審理中亦均
    坦承如附表三編號10至13、22、23所示之化學原料，乃其製
    毒所用之原料，附表三除編號28、29外之其餘物品及附表二
    所示之物，亦為其製造毒品所用之工具無誤，且扣案物中亦
    發現有此製毒法中間產物（假）麻黃鹼成分存在，參以，被
    告自承之製毒過程復與上開實務常見之艾德蒙製毒法程序相
    同，堪認被告應係以「艾德蒙法德法」製毒無訛，是被告上
    開自白要與事實相符，堪以採憑。
(三)、綜上所述，本件事證明確，被告製造甲基安非他命之犯行，
    洵堪認定，應依法論科。
三、論罪科刑：
(一)、按毒品危害防制條例之制定，旨在防制毒品危害，維護國民
    身心健康，對於具有成癮性、濫用性及對社會危害性之麻醉
    藥品與其製劑及影響精神物質與其製品，予以管制，並區分
    其等級及品項，就製造、運輸、販賣、意圖販賣而持有、轉
    讓、施用、持有，乃至非法使人施用及引誘他人施用各級毒
    品之行為，分別明定其處罰。甲基安非他命為毒品危害防制
    條例第2條第2項第2款所定之第二級毒品，其製造方法不一
    ，其中氫氣法係以鹽酸麻黃素為原料，先經鹵化反應程序製
    成氯假麻黃素，再經氫化反應程序而產生含有甲基安非他命
    成分之滷水（液態甲基安非他命，亦稱之為「黑水」），最
    後經純化結晶步驟，將生成之結晶物脫水風乾，而得高純度
    之固態甲基安非他命。故就製造過程而言，氫化反應程序所
    產生之滷水，已含有甲基安非他命之成分，即屬化學反應之
    製成品，應認已製造既遂。至純化結晶步驟，僅係去其雜質
    並使之固化為結晶體，以提高純度及方便施用；如謂須俟完
    成純化結晶步驟始為既遂，不但與甲基安非他命製造結果所
    呈現之化學反應狀態不合，抑且不足以遏阻毒品之擴散，達
    到刑罰之一般預防功能，當非毒品危害防制條例之立法本旨
    （最高法院99年度台上字第5935號、第7141號及100年度台
    上字第1431號判決可資參照）。本件檢視扣案如附表三所示
    之化學原料、有機溶劑器具及依被告於警詢、偵查之供述，
    可認被告係以傳統三階段之「艾德蒙法」製造甲基安非他命
    一節，已如前述，而扣案如附表一編號1至3、編號5所示之
    液體，均檢出同時含有第二級毒品甲基安非他命及第四級毒
    品先驅原料麻黃鹼、假麻黃鹼之成分（詳如附表一編號1至3
    、編號5所載），且被告復供承：共犯綽號「阿保」之成年
    男子交付將液態安非他命，由其進行純化結晶等語，足證扣
    案如附表一編號1至3、編號5所示含有甲基安非他命、毒品
    先驅原料麻黃鹼、假麻黃鹼成分之液體，確已完成氯化、氫
    化反應之製造第二級毒品程序無訛。再參以，扣案如附表一
    編號4所示之晶體，純度約51％，驗前純質淨重約22.00公克
    ，益徵被告與共犯綽號「阿保」之成年男子共同製造甲基安
    非他命之過程，除已達到氫化反應之黑水外，更有部分已達
    到純化結晶程序，揆諸前開說明，已屬製造既遂，被告辯稱
    ：尚屬未遂云云，並不足採。
(二)、是核被告所為，係犯毒品危害防制條例第4條第2項之製造第
    二級毒品罪。被告基於製造毒品甲基安非他命之單一犯意，
    自99年8月間某日起至同年9月25日為警查獲止之密切接近時
    間內，在上址租屋處，製造甲基安非他命之流程，均係為達
    製造甲基安非他命之目的所為之數舉動，且於密接之時、地
    所實施，侵害同一之法益，各行為之獨立性極為薄弱，依一
    般社會觀念，在時間差距上，難以強行分開，在刑法評價上
    ，以視為數個舉動之接續施行，合為一行為予以評價，較為
    合理，應論以接續犯。又被告製造第二級毒品甲基安非他命
    前、後，因而持有如附表一所示含第二級毒品甲基安非他命
    、第四級毒品先驅原料麻黃素、假麻黃素成分物品之低度行
    為，應為其製造之高度行為所吸收，不另論罪。又被告顯係
    基於正犯之犯意，提供上址租屋處，作為製造甲基安非他命
    毒品之場所，及提供其所持用如附表三編號28、29所示之行
    動電話，作為與該名綽號「阿保」之成年男子聯絡製毒事宜
    之工具，並負責在上址租屋處，進行純化結晶程序，是其與
    該名綽號「阿保」之成年男子就上開犯行間，有犯意之聯絡
    及行為之分擔，為共同正犯。
(三)、查被告前已有如事實欄一所載之刑事有罪前科紀錄，於96年
    8月22日縮短刑期假釋出監，並接續執行罰金易服勞役部分
    ，於97年2月17日罰金易服勞役期滿出監，甫於97年8月14日
    因假釋期滿未經撤銷假釋而視為執行完畢等情，有臺灣高等
    法院被告全國前案紀錄表1份在卷可稽，其於有期徒刑執行
    完畢後5年內，故意再犯本件有期徒刑以上之罪，為累犯，
    應依刑法第47條第1項規定，就法定本刑中有期徒刑部分加
    重其刑，無期徒刑部分則依法不加重。又按「犯第4條至第8
    條之罪於偵查及審判中均自白者，減輕其刑」，毒品危害防
    制條例第17條第2項亦定有明文。查被告就事實欄一所載之
    製造第二級毒品犯行，於偵查中及審判中均自白犯罪，依上
    開法條規定，應減輕其刑。被告同時有刑之加重、減輕事由
    ，依法先加後減之。至於被告及辯護人辯以：被告於警詢時
    已供出毒品來源，供警方偵辦，依毒品危害防制條例第17條
    第1項規定減輕或免除其刑等語。查被告於警詢時有供出毒
    品來源者（本於偵查不公開原則，不公布該等毒品來源者之
    真實姓名等相關資料），並提供其毒品來源者之行動電話供
    警查緝，惟警方刻仍在查緝其所指之毒品來源者之真實姓名
    ，尚未查獲被告所指之毒品來源者等情，有本院公務電話紀
    錄在卷可按。是被告雖有供出其毒品來源之行為，惟尚難據
    以遽認檢警有因而查獲其毒品來源者販賣毒品事實而據以起
    訴之事實，核與毒品危害防制條例第17條第1項之要件不符
    ，附此敘明。
(四)、爰審酌被告正值壯年，不思正途，為圖不法利益，竟製造第
    二級毒品甲基安非他命，對於國人身心健康及社會治安危害
    甚鉅，且於本件犯行前之98年間，已因製造毒品案件，經臺
    灣士林地方法院判處有期徒刑3年確定，有上開被告前案紀
    錄表可按，此部分雖不構成累犯，惟足認其法治觀念偏差，
    參酌其所製造之毒品數量甚多，本不宜寬貸，惟考量其犯後
    坦承犯行，所製造之甲基安非他命，幸尚未全部完成純化結
    晶程序而流入市面，及其犯罪動機、目的、手段等一切情狀
    ，量處如主文所示之刑。
四、沒收：
(一)、按依毒品危害防制條例第18條第1項規定，得諭知沒收並銷
    燬之者，以查獲之毒品及專供製造或施用毒品之器具為限，
    固不及於毒品之外包裝；惟若外包裝與沾附之毒品無法析離
    ，自應將外包裝併該毒品諭知沒收並銷燬之（最高法院94年
    度台上字第6213號判決意旨參照）。查，扣案如附表一所示
    之液體、晶體（不含盛裝之容器），經鑑驗後，均含有第二
    級毒品甲基安非他命、第四級毒品先驅原料麻黃鹼、假麻黃
    鹼成分（詳如附表一所載），足認附表一所示之液體、晶體
    所含之甲基安非他命、毒品先驅原料麻黃鹼、假麻黃鹼已混
    合無法析離；且附表一所示之液體、晶體既與如附表三編號
    1至5所示用以盛裝該等物品之空罐容器分別鑑秤其重量，足
    認毒品得與該空罐分離。又扣案如附表二所示供被告製造本
    件毒品之物品，經鑑驗結果，亦均分別含有甲基安非他命、
    毒品先驅原料假麻黃鹼成分（詳如附表二所載），量微無法
    析離秤重，是揆諸上開說明，附表一、二所示之物，均應依
    毒品危害防制條例第18條第1項前段規定，不論屬於犯人與
    否，均宣告沒收銷燬之。
(二)、扣案如附表三編號1至5所示用以盛裝附表一所載液體、晶體
    之之空罐容器，主要作用在於包裝毒品，且與如附表一所載
    液體、晶體得分別鑑秤其重量，足認並無難以析離而無法個
    別宣告沒收之情事，故應認係供被告供製造第二級毒品犯罪
    所用之物，復為共犯綽號「阿保」之成年男子提供與被告管
    領使用，堪認係被告所有之物，均應依毒品危害防制條例第
    19條第1項前段之規定，予以宣告沒收。
(三)、扣案如附表三編號6至27所示之物，亦係共犯綽號「阿保」
    之成年男提供，交由被告管領，預備供作進行「艾德蒙法」
    中之鹵化、氫化反應程序所用之物；附表三編號28、29所示
    之行動電話，則為被告所有，供其與該名綽號「阿保」之成
    年男子聯絡製造毒品事宜所用之物，亦據被告自承在卷。是
    附表三編號6至29所示之物，應依刑法第38條第1項第2款之
    規定，宣告沒收。
(四)、另按沒收為從刑，應附隨於主刑而同時宣告，扣案如附表四
    編號1至3所示之物，均分別檢出含有甲基安非他命、愷他命
    、MDA成分（詳如附表四編號1至3所載），雖為違禁物；編
    號4所示之物，則疑似為第一級毒品海洛因（此部分未送鑑
    定），雖亦可能屬違禁物，惟上開物品或係被告自行購入或
    為他人所交付而供己施用之物等情，亦據被告供述明確，是
    要與被告所為本件製造甲基安非他命犯行無關，本院自無從
    宣告沒收。扣案如附表四編號5、6所示之物，雖亦為被告所
    有之物，惟尚無證據證明該等物品與本件犯行有何關連性，
    亦不予宣告沒收，併此敘明。
據上論斷，應依刑事訴訟法第299條第1項前段，毒品危害防制條
例第4條第2項、第17條第2項、第18條第1項前段、第19條第1項
，刑法第11條前段、第47條第1項前段、第38條第1項第2款，判
決如主文。
本案經檢察官黃碧玉到庭執行職務。
中    華    民    國   100    年    4     月    12    日
                  刑事第十四庭  審判長法  官  吳冠霆
                                      法  官  陳琪媛
                                      法  官  李殷君
以上正本證明與原本無異。
如不服本判決應於收受送達後10日內向本院提出上訴書狀，並應
敘述具體理由；其未敘述上訴理由者，應於上訴期間屆滿後20日
內向本院補提理由書（均須按他造當事人之人數附繕）「切勿逕
送上級法院」。
                                      書記官  殷玉芬
中    華    民    國   100    年    4     月    14    日
附錄本判決論罪科刑法條全文：
毒品危害防制條例第4條
製造、運輸、販賣第一級毒品者，處死刑或無期徒刑；處無期徒
刑者，得併科新臺幣2千萬元以下罰金。
製造、運輸、販賣第二級毒品者，處無期徒刑或7年以上有期徒
刑，得併科新臺幣1千萬元以下罰金。
製造、運輸、販賣第三級毒品者，處5年以上有期徒刑，得併科
新臺幣7百萬元以下罰金。
製造、運輸、販賣第四級毒品者，處3年以上10年以下有期徒刑
，得併科新臺幣3百萬元以下罰金。
製造、運輸、販賣專供製造或施用毒品之器具者，處1年以上7年
以下有期徒刑，得併科新臺幣1百萬元以下罰金。
前五項之未遂犯罰之。
附表一
┌─┬──────┬───┬─────────────────────┐
│編│扣案物品名稱│數  量│            備            註              │
│號│            │      │（扣押物編號以偵卷第16至21頁扣押物品目錄表│
│  │            │      │ 所載編號為準）                           │
├─┼──────┼───┼─────────────────────┤
│1 │淡黃色液體（│肆瓶  │扣押物編號1、3、4、24號                   │
│  │不含空盒、空│      │驗前總淨重1185.83公克，共取18.27公克，總餘│
│  │燒瓶）      │      │1167.56公克，均檢出含第二級毒品甲基安非他 │
│  │            │      │命及第四級毒品先驅原料麻黃鹼、假麻黃鹼等成│
│  │            │      │分，抽取編號1之液體，測得甲基安非他命純度 │
│  │            │      │約36％、麻黃鹼純度約1％、假麻黃鹼純度約4％│
│  │            │      │，推估編號1、3、4、24號均含甲基安非他命之 │
│  │            │      │驗前總純質淨重約426.89公克、均含麻黃鹼之驗│
│  │            │      │前總純質淨重11.85公克、均含假麻黃鹼之驗前 │
│  │            │      │總純質淨重47.43公克。                     │
├─┼──────┼───┼─────────────────────┤
│2 │褐色液體（不│貳桶  │扣押物編號2、5號                          │
│  │含空桶）    │      │驗前總淨重1606.43公克，共取11.92公克，總餘│
│  │            │      │1594.51公克，均檢出含第二級毒品甲基安非他 │
│  │            │      │命及第四級毒品先驅原料麻黃鹼、假麻黃鹼成分│
│  │            │      │，抽取編號2之液體，測得甲基安非他命純度約 │
│  │            │      │31％、麻黃鹼純度約2％、假麻黃鹼純度約10 ％│
│  │            │      │，推估編號2、5號均含甲基安非他命之驗前總純│
│  │            │      │質淨重約497.99公克、均含麻黃鹼之驗前總純質│
│  │            │      │淨重約32.12公克；均含假麻黃鹼之驗前總純質 │
│  │            │      │淨重約160.64公克。                        │
├─┼──────┼───┼─────────────────────┤
│3 │無色透明液體│壹桶  │扣押物編號6號                             │
│  │（不含空瓶）│      │驗前淨重256.17公克，取6.41公克，餘重249.76│
│  │            │      │公克，檢出含第二級毒品甲基安非他命及第四級│
│  │            │      │毒品先驅原料假麻黃鹼成分，並測得甲基安非他│
│  │            │      │命純度3％，驗前純質淨重約7.68公克；假麻黃 │
│  │            │      │鹼純度約1％，驗前純質淨重約2.56公克。     │
├─┼──────┼───┼─────────────────────┤
│4 │淡黃色潮濕狀│壹杯  │扣押物編號7號                             │
│  │晶體（不含空│      │驗前淨重43.14公克，取1.56公克，餘重41.58公│
│  │杯）        │      │克，檢出含第二級毒品甲基安非他命、第四級毒│
│  │            │      │品毒驅原料麻黃鹼、假麻黃鹼成分，測得甲基安│
│  │            │      │非他命純度約51％，驗前純質淨重約22.00公克 │
│  │            │      │；麻黃鹼純度約1％，驗前純質淨重約0.43公克 │
│  │            │      │；假麻黃鹼純度約10％，驗前純質淨重約4.31公│
│  │            │      │克。                                      │
├─┼──────┼───┼─────────────────────┤
│5 │淺黃色液體（│壹瓶  │扣押物編號31號。                          │
│  │不含空瓶）  │      │驗前淨重391.46公克，取6.35公克，餘重385.11│
│  │            │      │公克，檢出含第二級毒品甲基安非他命及第四級│
│  │            │      │毒品先驅原料假麻黃鹼成分，並測得甲基安非他│
│  │            │      │命純度2％，驗前純質淨重約7.82公克；假麻黃 │
│  │            │      │鹼純度約10％，驗前純質淨重約39.14公克。   │
└─┴──────┴───┴─────────────────────┘
附表二
┌─┬──────┬───┬─────────────────────┐
│編│扣案物品名稱│數  量│            備            註              │
│號│            │      │（扣押物編號以偵卷第16至21頁扣押物品目錄表│
│  │            │      │ 所載編號為準）                           │
├─┼──────┼───┼─────────────────────┤
│1 │空玻璃燒杯  │壹只  │扣押物編號16號                            │
│  │            │      │經檢視為玻璃杯，以甲醇溶劑洗滌，取其甲醇洗│
│  │            │      │滌液鑑定，檢出第二級毒品甲基安非他命成分。│
├─┼──────┼───┼─────────────────────┤
│2 │陶瓷漏斗    │壹只  │扣押物編號25號                            │
│  │            │      │經檢視為漏斗，以甲醇溶劑洗滌，取其甲醇洗滌│
│  │            │      │液鑑定，檢出第二級毒品甲基安非他命成分。  │
├─┼──────┼───┼─────────────────────┤
│3 │橘色大水桶  │肆個  │扣押物編號27號                            │
│  │            │      │經檢視為水桶，均以甲醇溶劑洗滌，取其甲醇洗│
│  │            │      │滌液鑑定，均檢出第二級毒品甲基安非他命成分│
│  │            │      │。                                        │
├─┼──────┼───┼─────────────────────┤
│4 │已使過之濾紙│壹包  │扣押物編號28號                            │
│  │            │      │經檢視為濾紙，其表面有黑色潮濕狀粉末，驗前│
│  │            │      │淨重55.53公克，取0.75公克，餘54.78公克，檢│
│  │            │      │出第二級毒品甲基安非他命、第四級毒品先驅原│
│  │            │      │料假麻黃鹼成分，並測得甲基安非他命純度約1 │
│  │            │      │％，驗前純質淨重約0.55公克；假麻黃鹼純度約│
│  │            │      │8％，驗前純質淨重4.44公克。               │
├─┼──────┼───┼─────────────────────┤
│5 │綠色塑膠盤  │壹只  │扣押物編號50號                            │
│  │            │      │以甲醇溶劑洗滌，取其甲醇洗滌液鑑定，檢出第│
│  │            │      │二級毒品甲基安非他命、第四級毒品先驅原料假│
│  │            │      │麻黃鹼成分。                              │
└─┴──────┴───┴─────────────────────┘
附表三
┌─┬──────┬───┬─────────────────────┐
│編│扣案物品名稱│數  量│            備            註              │
│號│            │      │（扣押物編號以偵卷第16至21頁扣押物品目錄表│
│  │            │      │ 所載編號為準）                           │
├─┼──────┼───┼─────────────────────┤
│1 │用以盛裝附表│空盒│扣押物編號1、3、4、24號                   │
│  │一編號1所載 │盒、空│與所盛裝之甲基安非他命成分既可分開秤重，即│
│  │淡黃色液體之│燒瓶壹│無難以析離之情形。                        │
│  │空盒、空側孔│組（含│                                          │
│  │燒瓶        │管子）│                                          │
├─┼──────┼───┼─────────────────────┤
│2 │用以盛裝附表│貳個  │扣押物編號2、5號                          │
│  │一編號2所載 │      │與所盛裝之甲基安非他命成分既可分開秤重，即│
│  │褐色液體之空│      │無難以析離之情形。                        │
│  │桶          │      │                                          │
├─┼──────┼───┼─────────────────────┤
│3 │用以盛裝附表│壹個  │扣押物編號6號                             │
│  │一編號3所載 │      │與所盛裝之甲基安非他命成分既可分開秤重，即│
│  │無色透明液體│      │無難以析離之情形。                        │
│  │之空桶      │      │                                          │
├─┼──────┼───┼─────────────────────┤
│4 │用以盛裝附表│壹只  │扣押物編號7號                             │
│  │一編號4所載 │      │與所盛裝之甲基安非他命成分既可分開秤重，即│
│  │無色透明液體│      │無難以析離之情形。                        │
│  │之空杯      │      │                                          │
├─┼──────┼───┼─────────────────────┤
│5 │用以盛裝附表│壹個  │扣押物編號31號                            │
│  │一編號5所載 │      │與所盛裝之甲基安非他命成分既可分開秤重，即│
│  │淺黃色液體之│      │無難以析離之情形。                        │
│  │空瓶        │      │                                          │
├─┼──────┼───┼─────────────────────┤
│6 │電磁爐      │壹臺  │扣押物編號8號                             │
├─┼──────┼───┼─────────────────────┤
│7 │密封玻璃罐（│壹罐  │扣押物編號9號                             │
│  │內含無色透明│      │罐內所含之無色透明液體，經送驗，驗前淨重  │
│  │液體）      │      │17.38公克，取8.23公克，餘9.15公克，均未檢 │
│  │            │      │出毒品成分。                              │
├─┼──────┼───┼─────────────────────┤
│8 │20公升塑膠水│壹個  │扣押物編號10號                            │
│  │桶          │      │以甲醇溶劑洗滌，取其甲醇洗滌液鑑定，未檢出│
│  │            │      │毒品成分。                                │
├─┼──────┼───┼─────────────────────┤
│9 │加熱鋼鍋    │壹個  │扣押物編號11號                            │
├─┼──────┼───┼─────────────────────┤
│10│鹼片（即氫氧│壹包  │扣押物編號12號                            │
│  │化鈉）      │      │                                          │
├─┼──────┼───┼─────────────────────┤
│11│白色粉末    │壹個  │扣押物編號13號                            │
│  │            │      │酌量取樣鑑定，檢出“硫酸鋇“成分。        │
├─┼──────┼───┼─────────────────────┤
│12│黑色粉末    │壹包  │扣押物編號14號                            │
│  │            │      │檢出“碳“成分。                          │
├─┼──────┼───┼─────────────────────┤
│13│透明液體    │壹罐  │扣押物編號15號                            │
│  │            │      │檢出“十四酸異丙脂“成分。                │
├─┼──────┼───┼─────────────────────┤
│14│過濾杓      │壹支  │扣押物編號17號                            │
├─┼──────┼───┼─────────────────────┤
│15│漏斗        │壹個  │扣押物編號18號                            │
│  │            │      │以甲醇溶劑洗滌，取其甲醇洗滌液鑑定，未檢出│
│  │            │      │毒品成分。                                │
├─┼──────┼───┼─────────────────────┤
│16│刮刀        │貳支  │扣押物編號19號                            │
├─┼──────┼───┼─────────────────────┤
│17│方型塑盒    │壹個  │扣押物編號20號                            │
├─┼──────┼───┼─────────────────────┤
│18│真空馬達    │壹組  │扣押物編號21號                            │
├─┼──────┼───┼─────────────────────┤
│19│可樂瓶      │壹個  │扣押物編號22號                            │
│  │            │      │以甲醇溶劑洗滌，取其甲醇洗滌液鑑定，未檢出│
│  │            │      │毒品成分。                                │
├─┼──────┼───┼─────────────────────┤
│20│氫氣壓力鋼瓶│貳個  │扣押物編號23號                            │
├─┼──────┼───┼─────────────────────┤
│21│大塑膠量杯  │壹個  │扣押物編號26號                            │
│  │            │      │以甲醇溶劑洗滌，取其甲醇洗滌液鑑定，未檢出│
│  │            │      │毒品成分。                                │
├─┼──────┼───┼─────────────────────┤
│22│無色透明液體│壹瓶  │扣押物編號29號                            │
│  │            │      │酌量取樣鑑定，檢出“醋酸“成分。          │
├─┼──────┼───┼─────────────────────┤
│23│無色透明液體│貳瓶  │扣押物編號30號                            │
│  │            │      │均酌量取樣鑑定，均檢出“鹽酸“成分。      │
├─┼──────┼───┼─────────────────────┤
│24│濾紙        │壹盒  │扣押物編號32號                            │
├─┼──────┼───┼─────────────────────┤
│25│攪拌棒      │壹支  │扣押物編號33號                            │
│  │            │      │經檢視為玻璃棒，以甲醇溶劑洗滌，取其甲醇洗│
│  │            │      │滌液鑑定，未檢出毒品成分。                │
├─┼──────┼───┼─────────────────────┤
│26│酸鹼試紙    │壹盒  │扣押物編號34號                            │
├─┼──────┼───┼─────────────────────┤
│27│量杯        │壹個  │扣押物編號38號                            │
│  │            │      │經檢視為玻璃棒，以甲醇溶劑洗滌，取其甲醇洗│
│  │            │      │滌液鑑定，未檢出毒品成分。                │
├─┼──────┼───┼─────────────────────┤
│28│Anycall牌行 │壹支  │扣押物編號47號                            │
│  │動電話      │      │手機序號000000000000000011、門號0000000000│
│  │            │      │號（含SIM卡壹枚）                         │
├─┼──────┼───┼─────────────────────┤
│29│SonyEriccson│壹支  │扣押物編號49號                            │
│  │牌T303型行動│      │手機序號000000000000000、門號0000000000號 │
│  │電話        │      │（含SIM卡壹枚）                           │
└─┴──────┴───┴─────────────────────┘
附表四
┌─┬──────┬───┬─────────────────────┐
│編│扣案物品名稱│數  量│            備            註              │
│號│            │      │（扣押物編號以偵卷第16至21頁扣押物品目錄表│
│  │            │      │ 所載編號為準）                           │
├─┼──────┼───┼─────────────────────┤
│1 │K盤         │壹組  │扣押物編號40號                            │
│  │            │      │經檢視含塑膠盤、塑膠管及膠卡，其表面有白色│
│  │            │      │粉末，以甲醇溶劑洗滌，取其甲醇洗滌液鑑定，│
│  │            │      │檢出第二級毒品甲基安非他命、第三級毒品愷他│
│  │            │      │命成分。                                  │
├─┼──────┼───┼─────────────────────┤
│2 │白色晶體    │肆包  │扣押物編號42、43、44、45號                │
│  │            │      │驗前總毛重22.87公克，外觀型態均相似，抽取 │
│  │            │      │編號42之白色晶體檢驗，編號42之白色晶體淨重│
│  │            │      │17.89公克，取0.51公克鑑定用罄，餘17.38公克│
│  │            │      │，檢出第二級毒品甲基安非他命成份，純度約98│
│  │            │      │％。                                      │
│  │            │      │依此抽測純度值，推估編號42至45均含甲基安非│
│  │            │      │他命之驗前總純質淨重約20.53公克。         │
├─┼──────┼───┼─────────────────────┤
│3 │紅色及深紅色│共伍顆│扣押物編號46號                            │
│  │藥錠        │      │外觀均呈潮濕黏稠狀，混裝於同1袋中，酌量取 │
│  │            │      │樣鑑定，總淨重1.54公克，共取1.02公克鑑定用│
│  │            │      │罄，總餘0.52公克，檢出第二級毒品“3,4–亞 │
│  │            │      │甲基雙氧安非他命（MDA）成分。             │
├─┼──────┼───┼─────────────────────┤
│4 │疑似海洛因之│壹包  │扣押物編號41號                            │
│  │白色粉末    │      │                                          │
├─┼──────┼───┼─────────────────────┤
│5 │SonyEriccson│壹支  │扣押物編號48號                            │
│  │牌行動電話  │      │序號：000000000000000號、門號0000000000號 │
│  │            │      │（含SIM卡壹枚）                           │
├─┼──────┼───┼─────────────────────┤
│6 │房屋租賃契約│1份   │扣押物編號51號                            │
└─┴──────┴───┴─────────────────────┘